【裁判字號】    95,抗,78
【裁判日期】    950120
【裁判案由】    假扣押
【裁判全文】
臺灣高等法院民事裁定                    95年度抗字第78號
抗  告  人    美商花旗銀行股份有限公司
法定代理人    甲○○
上列抗告人因與乙○○間假扣押事件，對於中華民國94年12月23
日台灣台北地方法院94年度裁全字第 11420號裁定提起抗告，本
院裁定如下：
  主  文
抗告駁回。
抗告費用由抗告人負擔。
  理  由
一、本件抗告人於原法院聲請意旨略以：相對人即債務人乙○○
    向抗告人即債權人美商花旗銀行股份有限公司申請房屋貸款
    ，竟未依約繳付貸款，業經抗告人聲請本票准予強制執行在
    案，嗣於拍賣保證人賴秀梅所有之不動產，仍有不足額新台
    幣（下同） 2,553,161元，拒不清償，頃聞相對人欲變賣不
    動產（即台北市○○區○○段三小段第15地號土地及同地段
    第 843號建物），抗告人恐日後有不能強制執行之虞，為此
    聲請假扣押云云。原法院則以抗告人既已就同一債務人之同
    一債權取得執行名義，並得據以強制執行，若再為聲請假扣
    押，即無必要，而予駁回其聲請。
二、抗告意旨略以：抗告人曾向原法院聲請查封相對人所有之上
    開房地，該院以94年度執字第44817號執行案號受理在案。
    惟上開建物原為大樓住宅，其區分所有權人嗣將大樓出租予
    第三人經營ＫＴＶ並重新隔間，是原法院於查封時，發現執
    行標的物已遭拆除致無法指明標的正確位置而無法查封，經
    書記官表示該標的曾因同樣原因而撤回執行，故無法完成查
    封程序。是以抗告人縱有其他執行名義，惟因無法完成強制
    執行程序，自有聲請假扣押之必要云云。
三、按債權人就金錢請求或得易為金錢請求之請求，欲保全強制
    執行者，得聲請假扣押；又假扣押非有日後不能強制執行或
    甚難執行之虞者，不得為之，民事訴訟法第522條第1項、第
    523條第1項定有明文。次按假扣押程序，係為債權人保全強
    制執行而設，若債權人之請求已有確定終局判決可為執行名
    義，即得逕行聲請強制執行，自無聲請假扣押之必要（最高
    法院著有31年聲字第151號判例意旨參照）。
四、經查，本件抗告人就其所持有相對人簽發之本票，向原法院
    聲請本票准許強制執行，該院於民國（下同）85年9月5日以
    85年度票字第 18993號裁定准許之，並於同年12月24日確定
    ，依票據法第123條及強制執行法第4條第1項第6款規定，該
    本票裁定即已得為執行名義，揆之前開說明，抗告人另為本
    件假扣押之聲請，即欠缺保全強制執行之必要，原法院予以
    駁回其聲請，核無不當。況依抗告人於原法院提出之土地及
    建物謄本所示，相對人之房地均已於94年11月14日經原法院
    查封在案，債權人即為抗告人，則抗告人指本件「有日後不
    能強制執行或甚難執行之虞」，即無足採。至於執行標的物
    已遭拆除致無法指明標的正確位置一節，事屬如何強制執行
    之問題，不得據為聲請本件假扣押之理由。從而抗告意旨指
    摘原裁定不當，求予廢棄，為無理由。
五、據上論結，本件抗告為無理由，爰裁定如主文。
中    華    民    國    95    年    1     月    20    日
                  民事第四庭    審判長法  官  張劍男
                                      法  官  游明仁
                                      法  官  郭松濤
正本係照原本作成。
本裁定除以適用法規顯有錯誤為理由，並經本院之許可外，不得
再抗告。如提起再抗告，應於收受送達後10日內委任律師為代理
人向本院提出再抗告狀。並繳納再抗告費新台幣１千元。
中    華    民    國    95    年    1     月    23    日
                                      書記官  方素珍


司法院資訊處製作；財團法人民間司法改革基金會備份。
